臺灣桃園地方法院刑事裁定　　　　　　 110年度聲字第2954號
聲明異議人
即受 刑 人　李千祥



上列聲明異議人即受刑人因違反毒品危害防制條例等案件，對於
臺灣臺北地方檢察署檢察官109 年執助節字第1939號之執行指揮
書聲明異議，本院裁定如下：
    主  文
聲明異議駁回。
    理  由
一、聲明異議意旨略以：異議人即受刑人李千祥因案109 年度執
    助字第1939號於臺北監獄服刑中，申請（應為聲請之誤，下
    同）與案即臺灣高等法院104 年度聲減字第3 號併予執行而
    遭受誤解。受刑人並非要申請數罪併罰定應執行之刑，而是
    要申請併予執行，也就是合併執行。最高法院97年度台非字
    第120 號裁定意旨所認，一罪裁判確定後又犯他罪者，僅能
    併予執行，而後又說明編號4 之犯罪日期在上開3 罪判決確
    定後所為，自應與之合併執行。而受刑人所犯109 年度執助
    節字第1939號執行之案件正是於臺灣高等法院104 年度聲減
    字第3 號裁判確定後所犯，早於法院審理，附合（應為符合
    之誤）最高法院97年度台非字第120 號裁定意旨所認，依法
    可以合併執行。懇請准予所求，將2 案合併執行等語。
二、按受刑人或法定代理人或配偶以檢察官執行之指揮為不當者
    ，得向諭知該裁判之法院聲明異議，刑事訴訟法第484 條定
    有明文。此所稱「檢察官執行之指揮不當」，應係指檢察官
    有積極執行指揮之違法及其執行方法有不當情形而言（最高
    法院77年度台抗字第741 號裁定意旨參照）。而所謂「諭知
    該裁判之法院」，乃指對被告之有罪判決，於主文內實際宣
    示其主刑、從刑之裁判而言，若判決主文並未諭知主刑、從
    刑，係因被告不服該裁判，向上級法院提起上訴，而上級法
    院以原審判決並無違誤，上訴無理由，因而維持原判決諭知
    「上訴駁回」者，縱屬確定之有罪判決，但因對原判決之主
    刑、從刑未予更易，其本身復未宣示如何之主刑、從刑，自
    非該條所指「諭知該裁判之法院」（最高法院106 年度台抗
    字第305 號裁定意旨參照）。是以，本件據以執行者為本院
    102 年度訴字第685 號判決處異議人有期徒刑5 年6 月，嗣
    經臺灣高等法院以104 年度上訴字第1277號、最高法院以10
    5 年度台上字第105 號判決駁回異議人上訴而確定之判決，
    故本院自屬諭知該裁判之法院，合先敘明。
三、次按前項定其應執行之刑者，受刑人或其法定代理人、配偶
    、亦得請求前項檢察官聲請之，刑事訴訟法第477 條第2 項
    亦有明文。又定應執行刑之實體裁判，於確定後即發生實質
    之確定力，而有一事不再理原則之適用；數罪併罰案件之實
    體裁判，除因增加經另案判決確定合於數罪併罰之其他犯罪
    ，或原定應執行刑之數罪中有部分犯罪，因非常上訴、再審
    程序而經撤銷改判，或有赦免、減刑等情形，致原裁判定刑
    之基礎已經變動，而有另定應執行刑之必要者外，法院應受
    原確定裁定實質確定力之拘束，不得就該確定裁定已定應執
    行刑之數罪，其全部或部分再行定其應執行之刑，否則即有
    違反一事不再理原則。
四、經查：
（一）異議人前於民國86年2 月3 日，涉犯刑法第135 條第1 項
      妨害公務罪，經臺灣臺北地方法院以86年度易字第3664號
      判決處有期徒刑8 月，並經臺灣高等法院以86年度上易字
      第5418號駁回異議人之上訴，於86年12月10日確定在案（
      下稱⑴案）；另於86年1 月13日至同年1 月18日間，因涉
      犯共同連續行使偽造私文書，經臺灣高等法院以92年度上
      更二字第858 號判決有期徒刑3 年確定，於93年6 月3 日
      確定在案（下稱⑵案）；嗣於91年8 月22日，涉犯共同運
      輸第三級毒品，經本院以102 年度訴字第685 號判決處有
      期徒刑5 年6 月，並經臺灣高等法院及最高法院均駁回異
      議人之上訴，於105 年1 月14日確定在案（下稱⑶案）；
      又⑴案經臺灣高等法院以104 年度聲減字第3 號裁定減為
      有期徒刑4 月，並與⑵案定應執行有期徒刑3 年2 月確定
      ，有上開各該判決及裁定、臺灣高等法院被告前案紀錄表
      在卷可稽。而異議人現正執行中之⑶案雖係於⑵案判決確
      定前所犯，惟本院依職權調取臺灣臺北地方檢察署109 年
      度執助字第1939號執行卷宗核閱結果，未見異議人曾依規
      定向檢察官提出聲請，況揆諸前揭意旨，當不得將⑵案獨
      立與⑶案另行定應執行刑，否則有違一事不再理原則，是
      檢察官逕依⑶案判決核發109 年度執助節字第1939號執行
      指揮書並無任何違法或不當之處。
（二）至異議人援引之最高法院97年度台非字第120 號裁定揭示
      「數罪併罰，有二裁判以上者，固得定其應執行之刑，惟
      以裁判確定前所犯為前提，若於一罪之裁判確定後又犯他
      罪者，僅能併予執行，不能依刑法第51條、第53條定其應
      執行之刑。…然該編號4 之傷害罪，其犯罪日期既係在上
      開三罪判決確定後所為，自應與之合併執行，不符合數罪
      併罰要件，而不得定其應執行之刑。」，準此，該裁定旨
      在闡明數罪併罰得以合併定應執行刑之要件，倘不符此要
      件，則僅能就數罪所定之刑均予執行，而本件異議人就⑴
      ⑵案經裁定應執行有期徒刑3 年2 月早已於104 年4 月4
      日執行完畢，亦有前揭臺灣高等法院被告前案紀錄表入出
      監紀錄可參，則臺灣臺北地方檢察署檢察官受囑託執行而
      指揮異議人於109 年12月7 日遭緝獲當日逕送執行，並以
      該日為刑期起算日，當屬無誤，異議人所認其所犯三案應
      合併接續執行，實屬無理，應予駁回。
五、爰依刑事訴訟法第220條、第486條，裁定如主文。
中    華    民    國  110     年    10    月    29    日
                  刑事第十二庭    法  官  陳華媚
以上正本證明與原本無異。
如不服本裁定，應於裁定送達後5 日內向本院提出抗告狀。
                                  書記官  王岫雯
中    華    民    國   110    年    10    月    29    日